# 创业投资公司的账务处理

提问人：lxspw7 时间：2016-08-31 11:02:27
尊敬的陈版及各位老师，我想问一下关于创业投资公司的股权投资（持股比例很低，无重大影响）应该放在哪个科目核算，投资完成退股后产生的收益应放在投资收益还是主营业务收入？谢谢！

回答人：chenyiwei
一般作为金融资产核算，根据持有意图确认为交易性金融资产或可供出售金融资产。如果属于投资性主体的，则应指定为以公允价值计量且其变动计入当期损益的金融资产。所获得的收益确认为投资收益而不是主营业务收入。